【裁判字號】    92,聲,948
【裁判日期】    921118
【裁判案由】    返還擔保金
【裁判全文】
臺灣桃園地方法院民事裁定  九十二年度聲字第九四八號
    聲  請  人  金弋精密工業有限公司
    法定代理人  甲○○
    相  對  人  安垣企業股份有限公司
                          設桃.
    法定代理人  乙○○    住台北縣新莊市○○里○○路五二八號
右聲請人聲請返還擔保金事件，本院裁定如左：
    主      文
本院八十七年度存字第一０五０號提存事件聲請人所提存之擔保金新台幣貳拾伍萬元
，准予返還。
    理      由
一、本件聲請意旨略以：聲請人與相對人間因清償債務事件，聲請人前依鈞院八十七
    年度全玄字第一０八五號民事裁定，為擔保對相對人之財產為假扣押所造成之損
    害，曾提供新台幣二十五萬元為擔保物，並以鈞院八十七年度存字第一０五０號
    提存事件提存在案。茲因該假扣押執行事件業經聲請人聲請撤回執行，並經聲請
    人聲請撤銷該假扣押裁定確定，而聲請人亦已以桃園二二支局第一六一號存證信
    函定二十日以上期間催告受擔保利益人即相對人行使權利，該函並已於民國九十
    二年十月二十九日為相對人合法收受，然迄今均未見相對人有任何訴訟之主張，
    聲請人爰依法聲請取回因假扣押而提供之擔保物等語。並提出本院九十二年度聲
    字第四七七號返還擔保金事件民事裁定、本院執行處撤銷執行命令通知、桃園二
    二支局第一六一號存證信函暨雙掛號回執等為證。
二、按訴訟終結後，供擔保人證明已定二十日以上之期間，催告受擔保利益人行使權
    利而未行使者，法院應依供擔保人之聲請，以裁定命返還其提存物，民事訴訟法
    第一百零四條第一項第三款定有明文。另依同法第一百零六條，前開規定於其他
    依法令供訴訟上之擔保者準用之。前開所謂之「訴訟終結」，應從廣義解釋，包
    括執行程序在內，債權人如確已聲請撤銷假扣押裁定，並撤回假扣押執行之聲請
    ，復定二十日以上之期間催告受擔保利益人行使權利而未行使者，應認已構成上
    開訴訟終結之要件，債權人自得聲請返還其因聲請假扣押而提供之擔保金。
三、經查，本院依職權調閱本院八十七年度全字第一０八五號假扣押及八十七年度執
    全字第八二三號假扣押執行卷宗，聲請人確於九十二年七月十六日日向本院執行
    處聲請撤回該假扣押執行，又聲請人前已向本院聲請撤銷前開假扣押裁定，並經
    本院以九十二年度全聲字第四三號撤銷該假扣押裁定確定在案，亦經本院依職權
    調閱該案卷查核明確，且聲請人已定期催告相對人行使權利，亦有存證信函及回
    執附卷可稽。依上說明，聲請人聲請返還擔保金，核無不合，應予准許。
四、依民事訴訟法第一百零四條第一項第三款、第一百零六條，裁定如主文。
中      華      民      國    九十二    年     十一     月     十八     日
                                     臺灣桃園地方法院民事第二庭
~B法      官  管靜怡
右為正本係照原本作成
如對本裁定抗告須於裁定送達後十日內向本院提出抗告狀
中      華      民      國    九十二    年     十一     月  二十一      日
~B法院書記官  趙芳媞


司法院資訊處製作；財團法人民間司法改革基金會備份。
